# 请问陈版主和各位老师，非同控下合同评估对应收坏账的调整

提问人：chdsx 时间：2019-06-14 14:35:41
各位老师：
A 公司非同一控制下收购 B公司，合并日 6 月 30 日。评估出具了 B 公司合并日可辨认净资产公允价值的评估报告，报告中应收账款、及其他应收款有增值，增值额即原账面价值中计提的坏账准备。在计算合并日商誉时，对应收账款做调增，借：应收账款-坏账准备，贷：资本公积。那么在 12月 31 日时，是否还是按原调增金额，再计提坏账准备，借：资产减值损失，贷：应收账款-坏账准备。谢谢

回答人：chenyiwei
首先要确定原购买日的应收款项评估值是否合理反映了被评估的应收款项在购买日的可收回金额。如果是，则在期末资产负债表日再按原调整金额对其补提坏账准备就存在逻辑上的矛盾，即购买日后年末的补提准备实际上是过度计提。也就是购买日和后续年末日计量可收回金额的基础应当一致。因此理论上是不应当在期末再进行该项补提的。这个问题实际上反映的是实务操作中个别认定法和组合计提方法之间的逻辑矛盾。
但在实务中，如果被审计单位确实期末补提了，我们作为外部审计机构也是不便于反对该补提事项的。

提问人：chdsx 时间：2019-06-14 20:18:47
理论上确实是这样存在矛盾。陈老师，一般在实务中假如评估对坏账准备做了整理，那么我们还是年末补提回来吗。之前碰到其他项目评估，还没碰到过评估对坏账准备调整的。

回答人：chenyiwei
要看是否对这部分购买日存在的应收款项设置了单独的信用风险组合，如果是则不再调整；如果不是则可以接受调整。